臺灣臺北地方法院民事裁定
111年度北補字第1338號
原      告  鄭李敏華
訴訟代理人  王可文律師
複  代理人  蔡杰廷律師
被      告  高文鴻  
上列當事人間請求修復漏水事件，本院裁定如下：
    主  文
原告應於收受本裁定送達後七日內，具狀補正及查報應受判決事
項聲明第一項請求修復漏水所需費用及其相關證據資料，並依民
事訴訟法第七十七條之十三所定費率，按訴訟標的價額補繳第一
審裁判費（應加計應受判決事項聲明第三項新臺幣貳萬肆仟伍佰
元之訴訟標的金額），逾期未補正者，即駁回本件訴訟。
    理  由
一、按提起民事訴訟，應依民事訴訟法第77條之1第2項、第77條
    之13規定，按訴訟標的起訴時之交易價額繳納裁判費，此為
    必備之程式。訴訟標的之價額，由法院核定；法院因核定訴
    訟標的之價額，得依職權調查證據；以一訴主張數項標的者
    ，其價額合併計算之，但所主張之數項標的互相競合或應為
    選擇者，其訴訟標的價額，應依其中價額最高者定之，為民
    事訴訟法第77條之1第1項、第3項、第77條之2第1項所明定
    。而訴訟標的之價額多寡，影響應踐行之訴訟程序，與公益
    有關，乃法院應依職權調查核定之事項，不受當事人主張之
    拘束（最高法院108年度台聲字第189號、台簡抗字第29號裁
    定意旨參照）。民事訴訟採有償主義，裁判費之預納乃起訴
    或上訴必備之程式，攸關公益，屬於訴訟成立（合法）要件
    ，法院不論訴訟程序進行至何程度，均應依職權調查該要件
    是否具備，以維護公益及當事人之程序利益（最高法院107
    年度台抗字第700號、106年度台抗字第64號裁定意旨參照）
    。次按容忍修繕之訴屬財產權訴訟，其訴訟標的價額，目前
    實務多以依其所受利益即修繕漏水避免減少房屋價額為準，
    且以預估修繕費用之金額核定其訴訟標的價額（見臺灣高等
    法院暨所屬法院民國103年11月19日103年度法律座談會民事
    類提案第19號決議、臺灣高等法院108年度抗字第457號、上
    字第347號、107年度上字第550號、抗字第778號裁定意旨參
    照）。又原告之訴，有民事訴訟法第249條第1項所列各款情
    形之一，依其情形可以補正，審判長應定期間命其補正，亦
    為民事訴訟法第249條第1項但書所明定。如原告於法院定期
    命其補正後，逾期仍未補正者，即應以裁定駁回之，同法第
    249條第1項第6款項復定有明文。
二、經查，原告起訴狀應受判決事項之聲明（即訴之聲明）第1
    項載「被告應就門牌號碼臺北市○○區○○○路0段00號11樓建物
    修復至不漏水狀態」，惟未提出原告請求修復漏水所需費用
    數額，亦未提出足供證明或釋明之相關證據資料，致本院無
    從核定本件訴訟標的價額，於法即有未合。爰依首揭法條規
    定，命原告於收受本件裁定送達後7日內具狀補正及查報訴
    之聲明第1項請求修復漏水所需費用及其相關證據資料，並
    與訴之聲明第3項請求之新臺幣24,500元，依民事訴訟法第7
    7條之2第1項前段規定，價額合併計算之（至訴之聲明第2項
    之容忍修繕之訴部分，則依同法第77條之2第1項但書規定，
    應依其中價額最高者定之），暨依同法第77條之13所定費率
    ，按訴訟標的價額補繳裁判費。原告逾期如有未補正及繳納
    者，即駁回其本件之訴。
三、依民事訴訟法第249條第1項但書，裁定如主文。
中　　華　　民　　國　　111 　年　　6 　　月　　6 　　日
                  臺北簡易庭    法  官  詹慶堂
以上正本係照原本作成
本裁定不得抗告
中　　華　　民　　國　　111 　年　　6 　　月　　6 　　日
                                書記官  馬正道